【裁判字號】    98,審訴,1619
【裁判日期】    980619
【裁判案由】    毒品危害防制條例
【裁判全文】
臺灣高雄地方法院刑事判決            98年度審訴字第1619號
公  訴  人  臺灣高雄地方法院檢察署檢察官
被      告  乙○○
上列被告因毒品危害防制條例案件，經檢察官提起公訴（98年度
毒偵字第1944號），被告於本院準備程式中為有罪之陳述，經合
議庭裁定由受命法官依簡式審判程式獨任審理，判決如下：
    主  文
乙○○施用第一級毒品，累犯，處有期徒刑玖月。扣案之海洛因
壹包（含包裝袋，檢驗前淨重零點零肆貳公克、檢驗後淨重零點
零貳公克），沒收銷燬之。
    事  實  及  理  由
一、犯罪事實要旨：
    乙○○前因施用毒品案件（一犯），經送強制戒治後，嗣先
    後經停止戒治、撤銷停止戒治，於民國92年11月2 日執行完
    畢釋放。復於93年間，再犯施用第一級毒品之毒品危害防制
    條例（二犯）、竊盜等案件，經法院分別判處有期徒刑6 月
    、6 月確定，嗣經定其應執行之刑為有期徒刑10月，於93年
    8 月30日入監服刑，於94年6 月25日縮刑期滿執行完畢（構
    成累犯）。詎不知悔改，猶基於施用第一級毒品海洛因之犯
    意，於98年3 月2 日上午某時，在其位於高雄縣美濃鎮○○
    路73巷18號住處內，施用第一級毒品海洛因1 次。嗣為警於
    98年3 月3 日10時14分許，在高雄縣美濃鎮○○路248 巷查
    獲，並當場扣得第一級毒品海洛因1 包（含包裝袋，檢驗前
    淨重0.042 公克、檢驗後淨重0.032 公克），乙○○乃向承
    辦員警丙○○供出前開海洛因係自邱春德處購入者，因而助
    警破獲邱春德涉嫌販賣第一級毒品海洛因案件。
二、上開犯罪事實，有下列證據足資證明：
  1.被告曾鴻源之自白。
  2.濫用藥物尿液檢驗報告暨對照表1 份。
  3.扣案海洛因1 包（含包裝袋，檢驗前淨重0.042 公克、檢驗
    後淨重0.032 公克），及高雄市凱旋醫院濫用藥物成品檢驗
    鑑定書1 份。
三、按海洛因為第一級毒品，毒品危害防制條例第2 條第2 項第
    1 款定有明文。次按，修正毒品危害防制條例就施用毒品者
    ，只於「初犯」及「五年後再犯」2 種情形有其追訴條件之
    限制，即須於初犯經觀察勒戒或強制戒治釋放後，5 年內均
    無施用毒品之行為，始能認其前所實施之觀察勒戒或強制戒
    治已足遮斷毒癮，而得於5 年後再犯時，再適用初犯之規定
    ，重行觀察勒戒程式。倘5 年內已經再犯，被依法追訴處罰
    ，縱其第3 次（或第3 次以上）施用毒品之時間在初犯釋放
    5 年以後，即與「5 年後再犯」之情形有別，且因已於「5
    年內再犯」，顯見其再犯率甚高，原實施觀察勒戒或強制戒
    治，已無法收其實效，而無5 年遮斷效之存在，自無再經觀
    察勒戒及強制戒治之必要，得逕行追訴處罰（最高法院95年
    度第7 次刑事庭會議決議參照）。是被告於92年11月2 日強
    制戒治執行完畢釋放後，5 年內已再犯施用毒品罪，有臺灣
    高等法院被告前案紀錄表在卷可稽，則依前開說明，應依法
    追訴，本院自得予以論罪科刑。
四、核被告所為，係犯毒品危害防制條例第10條第1 項之施用第
    一級毒品罪。被告為施用而持有第一級毒品之低度行為，為
    施用第一級毒品之高度行為所吸收，不另論罪。被告曾於93
    年間，因施用第一級毒品之毒品危害防制條例、竊盜等案件
    ，經法院分別判處有期徒刑6 月、6 月確定，嗣經定其應執
    行之刑為有期徒刑10月，於93年8 月30日入監服刑，於94年
    6 月25日縮刑期滿執行完畢，有前開前案紀錄表可按，其於
    該徒刑執行完畢後，5 年以內故意再犯本案有期徒刑以上之
    罪，應依刑法第47條第1 項論以累犯，並加重其刑。被告為
    警查獲後，向承辦員警丙○○供出前開海洛因係自邱春德處
    購入者，因而助警破獲邱春德涉嫌販賣第一級毒品海洛因案
    件，業經證人丙○○於本院審理中證述明確，應依毒品危害
    防制條例第17條規定，減輕其刑，又本罪既同時有刑之加重
    及減輕事由，應依刑法第71條第1 項規定，先加後減。
五、本院審酌被告前曾因施用毒品案件經強制戒治，復於94、95
    年間數犯施用第一級毒品之毒品危害防制條例案件，經法院
    分別判處有期徒刑8 月、1 年確定（嗣因適用中華民國九十
    六年罪犯減刑條例分別減為有期徒刑4 月、6 月），亦有前
    開前案紀錄表可稽，卻猶然不知悔改，再犯本案施用第一級
    海洛因犯行，誠屬不該。惟念被告犯後坦承犯行，且施用毒
    品乃屬對其自身健康之戕害行為，對社會所造成之損害尚非
    直接等一切情狀，爰量處如主文所示之刑。
六、扣案海洛因1 包（含包裝袋，檢驗前淨重0.042 公克、檢驗
    後淨重0.032 公克）之毒品成分經鑑定無訛，業認明如前，
    而包裝袋與其上殘留之毒品，已難以分析剝離，應依毒品危
    害防制條例第18條第1 項前段規定，不問屬於犯人與否，沒
    收銷燬之；至送鑑耗損之海洛因既已滅失，自無庸再予宣告
    沒收銷燬之必要。
據上論結，應依刑事訴訟法第273 條之1 第1 項、第299 條第1
項前段、第310 條之2 、第454 條第1 項，毒品危害防制條例第
10條第1 項、第17條、第18條第1 項前段，刑法第11條、第47條
第1 項，判決如主文。
本案經檢察官甲○○到庭執行職務。
中    華    民    國    98    年    6     月    19    日
                  刑事第十庭  法  官  莊珮吟
以上正本證明與原本無異。
如不服本判決應於收受本判決後10日內向本院提出上訴書狀，並
應敘述具體理由，如未敘述上訴理由者，應於上訴期間屆滿後20
日內補提理由書狀於本院（均須按他造當事人之人數附繕本）「
切勿逕送上級法院」。
中    華    民    國    98    年    6     月    19    日
                              書記官  黃勤涵
◎附錄本案所犯法條：
《毒品危害防制條例第10條第1 項》
施用第一級毒品者，處6 月以上5 年以下有期徒刑。


司法院資訊處製作；財團法人民間司法改革基金會備份。
